Ministère des Colonies. Série géographique Indochine
Archives nationales d'outre-mer
- D - Administration générale et locale, 1861/1920; INDO AF 48 à 91
  - D60 - Distinctions honorifiques, 1865/1912; INDO AF 90 à 91
    - D61 - Attributions de décorations, 1865/1912; INDO AF 90 à 91
      - Etats de proposition pour la Légion d'honneur, le Dragon de l'Annam, l'Ordre royal du Cambodge, les Palmes académiques, le Mérite agricole, 1894-1912; attribution de la Légion d'honneur à tiitre français, des Palmes académiques, du Mérite agricole, de la Médaille coloniale, 1894-1898, INDO AF 91; INDO AF 91/7
    - D62 - Radiations, 1875/1907; INDO AF 91
      - Radiation des matricules de la Légion d'honneur de Joubert, ex-capitaine de la Garde nationale, 1875; radiation des contrôles de la Médaille militaire de Ha-van-Mui, dit Muoi, sergent de Tirailleurs annamites en retraite, 1906; radiation des matricules de la Légion d'Honneur de Ta-Phuc, 1907, 1875-1907; INDO AF 91; INDO AF 91/1
  - D70 - Demandes de renseignements, réclamations; indemnités; recommandations, 1883/1920; INDO AF 91
    - D71 - Demandes de renseignements, réclamations, 1984/1914; INDO AF 91
      - Demande par la Société pour la protection des indigènes des colonies, d'une enquête sur les actes de concussion qui auraient été commis par les interprètes de l'administration française au Tonkin, 1884; INDO AF 91; INDO AF 91/1
      - Réclamation par Grammont d'un ouvrage remis au résident Bihourd, 1887-1888; réclamation Deniau, 1898, 1887-1898; INDO AF 91; INDO AF 91/2
      - Demandes de renseignements relatifs au protectorat du Tonkin, 1886-1889; demande de renseignements sur l'Indochine, 1901; demande de documents sur le Cambodge par Maurice Colin, député, 1903, 1886-1903; INDO AF 91; INDO AF 91/3
      - Demande de documents venant de l'étranger, 1901-1913; INDO AF 91; INDO AF 91/4
        Demande de documents relatifs aux colonies françaises d'Asie, par Alleyne Oreland, de l'Université de Chicago, 1901.
        Demande de documents sur l'organisation de nos colonies, pour le gouverneur de Mozambique, 1912.
        Demande de documents pour le publiciste américaine John Stuart Thomson, pour un ouvrage sur l'Extrême-Orient, 1913.
      - Demande de renseignements Mounier pour un projet de voyage d'études agricoles comparatives entre l'Indochine et les Indes néerlandaises, 1912-1913; INDO AF 91; INDO AF 91/5
      - Demande de l'Union coloniale française tendant à obtenir le caractère de fête légale aux fêtes du Têt, 1914; INDO AF 91; INDO AF 91/6
    - D72 - Demandes d'indemnités, dommages de guerre, 1883/1920; INDO AF 91
      - Réclamation de la China Merchants steam navigation Compagny au sujet de dommages subis par elle en 1883, 1883-1893; INDO AF 91; INDO AF 91/1
        Réquisition de riz par les autorités militaires françaises, occupation de ses terrains de Tuan-An et Haïphong. Attribution et paiement d'une indemnité (correspondance, rapports).
      - Demande de l'indemnité Poncelet pour perte d'effets par suite du naufrage de "L'Aveyron", 1884; INDO AF 91; INDO AF 91/2
      - Dommages de guerre, 1886; INDO AF 91; INDO AF 91/3
        Réclamation de la Société franco-tonkinoise.
        Réclamation de Peretti.
      - Réclamation de Peretti, négociant, au sujet de son expropriation d'un terrain lui appartenant, demande de concession de l'entreprise des bouages et vidanges de Hanoï ou de celle des marchés et abattoirs de Nam-dinh, à titre de compensation, 1889; INDO AF 91; INDO AF 91/4
        Voir aussi: E1 (81-87).
      - Dommages de guerre, 1889-1891; INDO AF 91; INDO AF 91/5
        Réclamation Forster, ancien négociant à Fou-Tchéou, 1889.
        Réclamation Legrand, ancien négociant à Cho-bo, 1891.
      - Demande d'indemnité Dupray pour préjudice causé à son commerce par la suppression des postes de Ba-to et Minh-long, 1909-1910; INDO AF 91; INDO AF 91/6
- E - Contentieux administratif - Pourvoi en Conseil d'Etat et en Cour de Cassation, 1882/1919; INDO AF 92
  - E00 - Généralités, 1882/1919; INDO AF 92
    - Décrets des 6 mai et 17 septembre 1882 attribuant au Conseil du Contentieux de Cochinchine le règlement des conflits entre le gouvernement cambodgien et les Européens ou Américains et promulguant au Cambodge la législation en vigueur en Cochinchine en cette matière, INDO AF 92; INDO AF 92/1
    - Conseil du contentieux de Cochinchine, 1882-1918; INDO AF 92; INDO AF 92/2
      Composition, 1882.
      Organisation, compétence (modification), 1911-1912.
      Nomination, remplacement des membres, 1911-1918.
    - Pourvois formés par l'administration des contributions indirectes; préparation des dossiers des affaires administratives à soumettre au Conseil d'Etat; tableau des pourvois, 1887-1913; INDO AF 92; INDO AF 92/3
      Pourvois formés par l'administration des contributions indirectes, envoi des dossiers à l'administration centrale: accusé de réception d'instruction, 1887.
      Préparation des dossiers des affaires administratives à soumettre au Conseil d'Etat: instructions 1901, 1904, 1906.
      Tableau des pourvois communiqués au Ministère des colonies par le Conseil d'Etat et pour lesquels il n'a pas été fourni de réponse.